【裁判字號】    95,上訴,698
【裁判日期】    950428
【裁判案由】    竊盜等
【裁判全文】
臺灣高等法院刑事判決                 95年度上訴字第698號
上  訴  人  臺灣桃園地方法院檢察署檢察官
被      告  丑○○
                    （現另案於臺灣桃園監獄執行中）
上列上訴人因被告竊盜等案件，不服臺灣桃園地方法院94年度易
字第702號，中華民國94年12月22日第一審判決（起訴案號：臺
灣桃園地方法院檢察署94年度偵字第3224號，移送併辦案號：臺
灣桃園地方法院檢察署94年度偵字第6910號、第8950號、第9481
號、第10561號、第11810號；臺灣臺中地方法院檢察署94年度偵
字第11989號），提起上訴，審理中另移請併辦（臺灣桃園地方
法院檢察署95年度偵字第1337號，含94年度偵字第534、9481號
），本院判決如下：
    主  文
原判決撤銷。
丑○○連續攜帶兇器竊盜，累犯，處有期徒刑貳年。如附表４「
沒收物品一覽表」所示物品，均沒收。
    事  實
一、丑○○前因違反毒品危害防制條例及偽造文書案件，經臺灣
    屏東地方法院分別判處有期徒刑7月、6月，定應執行刑有期
    徒刑1年確定，甫於民國（下同）92年5月26日縮刑期滿執行
    完畢。詎仍不知警惕，因缺錢花用及為躲避警方查緝，乃心
    生竊取他人財物之歹念，並預慮倘竊得信用卡或提款卡即持
    以冒名盜用，竊得證件即予變造使用。謀定後遂意圖為自己
    不法所有，基於竊盜、行使偽造私文書與詐欺取財之概括犯
    意，及以不正方法由自動付款設備取得他人之物、行使變造
    特種文書之犯意，而為下列之行為：
  (一)連續於附表1所示之時間、地點，各以如附表1所示之方式，
    竊取如附表1所示被害人之財物得手。
  (二)復於93年11月15日前之某日，在其位於中壢市○○○街5巷1
    號2樓之住宅內，將所竊得如附表1編號14所示之陳宏吉「國
    民身分證」及「重型機車駕駛執照」，換貼自己照片，而變
    造上開國民身分證及駕駛執照，嗣並於93年11月15日持變造
    之陳宏吉國民身分證暨偽刻之陳宏吉印章，冒名向華南商業
    銀行（下稱華南銀行）平鎮簡易型分行申請開立金融帳戶（
    帳號000000000000），於開戶資料上虛偽填載不實內容，並
    偽造陳宏吉署押2枚、印文3枚（其中1枚係留存印鑑），而
    詐得晶片金融卡1枚。
  (三)另於93年12月19日晚間9時9分許，持所竊得如附表1編號1所
    示之辛○○「慶豐銀行提款卡」，前往桃園縣桃園市○○路
    1354號「己○○○○○○○」之自動提款機，以插入上開提
    款卡並輸入密碼之方式，使該自動付款設備辨識系統誤認丑
    ○○係有權提款之人而交付新臺幣3,000元。
  (四)又連續於附表2所示時間，持所竊得如附表1編號2所示之丁
    ○○「大眾銀行信用卡」，前往附表2所示之桃園縣境內各
    特約商店，冒用丁○○名義持卡消費，並於簽帳單上持卡人
    簽名處偽簽丁○○姓名，作為以丁○○名義購物消費，允諾
    付款予發卡銀行之意思表示，而偽造簽帳單私文書，並持交
    特約商店服務人員加以行使，致各該特約商店服務人員陷於
    錯誤，分別交付商品（各次消費金額及簽帳單形式詳如附表
    2所示），進而使各該發卡銀行之電腦系統誤判丑○○係該
    信用卡之合法持卡人而同意支付各該價金，足生損害於丁○
    ○、各該特約商店及發卡銀行。嗣丑○○分別於附表1「查
    獲方式」欄所示之時間、地點為警查獲，始悉上情。
二、案經桃園縣政府警察局平鎮分局、大園分局、楊梅分局報告
    臺灣桃園地方法院檢察署檢察官偵查起訴暨移送併辦；臺中
    市政府警察局第五分局報告臺灣臺中地方法院檢察署檢察官
    移送併辦，經原審法院合議庭裁定以簡式審判程序審理。
    理  由
壹、程序部分：
    本件被告所犯之罪，並非死刑、無期徒刑、最輕本刑為三年
    以上有期徒刑之罪，亦非高等法院管轄第一審案件，原審於
    準備程序進行中，被告等人先就被訴事實為有罪之陳述，經
    告知被告簡式審判程序之旨，並聽取檢察官、被告及辯護人
    之意見後，合議庭裁定由受命法官進行簡式審判程序，是本
    件之證據調查，依刑事訴訟法第273條之2規定，不受同法第
    159條第1項、第161條之2、第161條之3、第163條之1及第16
    4條至第170條規定之限制。又本院雖未依簡式審判程序審理
    ，惟於審理中，公訴人、被告及其辯護人就被害人審判外之
    陳述，於本院準備程序及審理中表示同意引為證據，且迄於
    言詞辯論終結前亦未再聲明異議，而本院審酌有關證人於偵
    查中向檢察官所為之陳述，除顯有不可信之情況者外，或於
    司法警察官或司法警察調查中所為之陳述，法院審酌該言詞
    陳述或書面陳述作成時之情況，認為適當者，亦具有證據能
    力，合先敘明。
貳、實體部分：
一、認定犯罪事實所憑之證據及理由：
  (一)事實欄一、(一)(三)(四)部分（即原審犯罪事實欄所載）：
    此部分事實，業據被告丑○○於原審及本院審理時均坦承不
    諱，核與被害人辛○○、丁○○於警詢指訴之情節相符（見
    94年度偵字3224號卷第33、38頁），復有大眾銀行信用卡影
    本1份（同上卷第40頁）、大眾銀行信用卡部94年7月6日卡
    發字第483號函附之信用卡消費紀錄1份、信用卡簽帳單商店
    存根聯影本5張（見原審卷第24至30頁），及慶豐銀行北桃
    園分行94年11月16日（94）慶銀北桃字第422號函附之客戶
    歷史檔交易明細查詢、跨行ATM應收／應付明細表各1份在卷
    可憑，及如附表1各「證據欄」所示之證據可資佐證，足徵
    被告之自白與事實相符，堪可採信。
  (二)事實欄一、(二)部分：
  1.此部分事實，亦據被告丑○○於警詢時供稱：伊皮包內所查
    獲之陳宏吉國民身分證及重型機車駕照，其上照片係伊於93
    年12月10日，在中壢市○○○街5巷1號2樓自宅內換貼的，
    因尚有案件在審理，怕在外面的時候遭臨檢，所以才拿這些
    偽貼其肖像之身分證及駕照來躲避警方查緝等語（見94年度
    偵字534號卷第87頁）；嗣於原審仍坦承：「（陳宏吉的身
    分證、駕照，是否有換貼照片？）有的，是我換的」、「我
    有利用該證件去華南銀行辦現金卡，該證件我有變造過，我
    先用去光水，先將膜慢慢撕下，再把原來的照片取出，換上
    我的照片.... 」（見原審卷第83、107頁）等情不諱。惟據
    卷附之華南商業銀行存款戶約定書（見原審卷第93頁）所示
    日期「93年11月15日」，則被告變造陳宏吉上開證件之日期
    應在該日之前，即93年11月15日前之某日，其警詢時所供之
    變造日期93年12月10日，顯非事實。
  2.另關於該證件之來源，被告先是於警詢時辯稱：係93年12月
    06日傍晚4、5點時，在中壢市○○路○ 段之家樂福撿到的云
    云，嗣於原審又改稱：黑色袋中之證件都是子○○給伊的，
    伊拿這些東西是為逃避警方追查，想要偽造證件用的，伊不
    知道子○○的東西是怎麼來的云云（見同上偵查卷第88頁、
    原審卷第107頁），惟至本院審理時其業已坦承：「檢察官
    上訴書編號八，是我作的，是在日落之前我到工地去偷的」
    （見本院卷第77頁反面）。前揭自白核與被害人陳宏吉警詢
    證述：其證件係於93年11月中旬，在新竹科學園區（新竹縣
    研新二路）瑞助營造工地內遭竊乙情（同上偵查卷第91頁）
    相符，復有自被告皮包內所查獲，已換貼被告照片，變造完
    成之陳宏吉國民身分證及重型機車駕照各1枚扣案可證，及
    華南商業銀行平鎮簡易型分行94年9月28日華平字第143號函
    附之被告冒用陳宏吉開戶資料在卷可稽（見原審卷第89至93
    頁）。是被告此部份犯行亦堪認定。
  (三)本案事證明確，被告犯行堪以認定，應依法論科。
二、論罪：
  (一)按攜帶兇器竊盜，祇須行竊時攜帶客觀上具有危險性之兇器
    為已足，並不以攜帶之初有行兇之意圖為必要（最高法院62
    年台上字第2489號判例參照）。核被告所為，如附表1編號1
    至3、5至9、11至13所示之竊盜犯行，係犯刑法第321條第1
    項第3款之攜帶兇器竊盜罪；如附表1編號4、10、14所示之
    竊盜犯行，係犯刑法第320條第1項之普通竊盜罪；將竊得之
    陳宏吉國民身分證及重型機車駕駛執照，換貼自己照片加以
    變造，係犯刑法第212條之變造特種文書罪；持變造完成之
    陳宏吉國民身分證及偽刻之陳宏吉印章，冒名向華南銀行申
    請開立金融帳戶，並於相關申請文件上偽造陳宏吉之署押、
    印文，詐得晶片金融卡1枚之犯行，係犯刑法第216條、第21
    2條之行使變造特種文書罪、第216條、第210條之行使偽造
    私文書罪、第339條第1項之詐欺取財罪。持竊得之辛○○提
    款卡前往提款機盜領存款之行為，係犯刑法第339條之2第1
    項之以不正方法由自動付款設備取得他人之物罪；持竊得之
    丁○○信用卡盜刷消費，並在具私文書性質之信用卡簽帳單
    上偽簽丁○○之名及持交店家留存之行為，係犯刑法第216
    條、第210條之行使偽造私文書罪、同法第339條第1項之詐
    欺取財罪。被告偽造署押、印文之部分行為，應為偽造私文
    書之行為所吸收，偽造私文書及變造特種文書後復持以行使
    ，則偽造及變造之低度行為，應為行使之高度行為所吸收，
    均不另論罪。被告以一行為同時偽造丁○○署押於簽帳單之
    持卡人存根聯及商店存根聯（附表2編號2至5部分），係屬
    單純一罪。被告所為如附表1、2所示各次竊盜、行使偽造私
    文書及詐欺取財犯行，均時間緊接，所犯基本構成要件均相
    同，乃基於概括犯意反覆為之，應依刑法第56條規定各以一
    罪論，竊盜部分則從重論以攜帶兇器竊盜罪，並均加重其刑
    。
  (二)又被告自承行竊之初，即有如竊得信用卡或提款卡，即予盜
    刷或冒名使用，又為躲避警方查緝而變造證件及竊取車輛與
    車牌、汽油等物使用（見原審卷第145、167、107頁），且
    其行使偽造私文書及行使變造特種文書之目的亦係為詐取財
    物，堪認被告上開所犯攜帶兇器竊盜、行使偽造私文書及行
    使變造特種文書與詐欺取財間，有方法結果之牽連關係，應
    依刑法第55條牽連犯之規定，從一重之攜帶兇器竊盜罪處斷
    。檢察官雖僅就附表1編號1、2、3所示之竊盜犯行及以不正
    方法由自動付款設備取得他人之物犯行起訴，然被告其餘所
    為既與前揭起訴部分有連續犯及牽連犯之裁判上一罪關係，
    為起訴效力所及，本院自得併予審究。
  (三)另被告前因違反毒品危害防制條例及偽造文書等案件，經臺
    灣屏東地方法院分別判處有期徒刑7月、6月，定應執行刑有
    期徒刑1年確定，甫於92年5月26日執行完畢，有本院被告前
    案紀錄表1份在卷足憑，其於有期徒刑執行完畢後，五年內
    再犯本件有期徒刑以上之罪，為累犯，應依刑法第47條規定
    加重其刑。
三、撤銷改判之理由：
    原審認被告所犯罪證明確，予以論罪科刑，固非無見。惟查
    如附表1編號14所示，被告於93年11月中旬某日，在新竹縣
    研新2路瑞助營造工地內，竊取陳宏吉所有之國民身分證及
    汽車駕駛執照各1張犯行部分，原審認無積極證據可資證明
    被告此部份之犯行，應退由檢察官另為適法之處理，顯未詳
    察，已有不當。又被告於93年11月15日前之某日，在中壢市
    ○○○街5巷1號2樓自宅內，將所竊得之上開證件，換貼自
    己照片而變造特種文書既遂，嗣並於93年11月15日持變造之
    陳宏吉國民身分證暨偽刻之陳宏吉印章，冒名向華南商業銀
    行平鎮簡易型分行申請開立金融帳戶（帳號000000000000）
    及領取晶片金融卡1枚之犯行，迭據被告於警詢及原審時供
    述在卷，原審犯罪事實欄竟漏未記載該項犯行，理由中亦未
    有所說明，認事用法亦有違誤。檢察官上訴意旨中所指原審
    漏未併予審理之上訴理由1部分，即原審附表1編號5，原審
    已判決，上訴理由9部分，即原審附表1編號4，原審亦已判
    決，理由2～7部分，即原審附表3編號1至6，原審已說明此
    部份證據不足，退由檢察官另依法處理，經核並無違誤，此
    部分所為上訴均無理由，惟上訴理由8部分，原審誤列為附
    表3編號7，被告於本院自承此部份犯行，本院列入事實欄一
    、(二)，新增入附表1編14併予審理，此部分所為上訴為有理
    由，原判決既有上開可議之處，自應由本院予以撤銷改判。
四、科刑之審酌與沒收：
    爰審酌被告正值盛年，不思正途竊盜他人財物及盜用他人信
    用卡、提款卡，對社會治安影響非輕，惟事後坦承犯行，態
    度尚稱良好，暨其犯罪之動機、目的、手段、所得財物之價
    值，事實欄一、(二)部分之犯行未經審酌等一切情狀，量處如
    主文所示之刑。扣案變造之陳宏吉「國民身分證」及「重型
    機車駕駛執照」其上之被告照片2張，及扣案之六角扳手4支
    、鑰匙5支，均係被告所有供竊盜犯行所用之物，業據其供
    明在卷（見原審卷第138、146、147頁），應依刑法第38條
    第1項第2款規定宣告沒收；未扣案之被告偽刻陳宏吉印章乙
    枚，冒用陳宏吉名義向華南銀行申請開立金融帳戶資料上所
    偽造之陳宏吉署押2枚、印文3枚（其中1枚為留存印鑑），
    暨已交付特約商店收執而未扣案如附表2所示之信用卡簽帳
    單商店存根聯5張，其上偽造之「丁○○」署押5枚，均不問
    屬於犯人與否應依刑法第219條之規定宣告沒收之。至被告
    用以為附表1編號8至13所示竊盜犯行之梅花扳手、螺絲起子
    、水管及塑膠桶等物並未扣案，被告復表示均已丟棄（見原
    審卷第168頁），且並無證據證明現尚存在，或有無被他人
    拾得而仍屬被告所有，復非違禁物，爰不宣告沒收；如附表
    2所示之信用卡簽帳單客戶存根聯5張，亦未扣案，被告並表
    示當時即已撕毀丟棄（見原審卷第168頁），衡諸各該簽帳
    單既係偽造，被告為免留存跡證以致犯行敗露而予撕毀丟棄
    亦合情理，上開信用卡簽帳單既已滅失，則不併為沒收之諭
    知。
參、應退由檢察官另為適法處理部分：
  (一)檢察官移送併辦意旨（臺灣桃園地方法院檢察署95年度偵字
    第1337號，含94年度偵字第534、9481號）另以：被告基於
    同上之意圖為自己不法所有概括犯意，於附表3所示之時間
    、地點，各以如附表3所示之方式，竊取如附表3所示被害人
    之財物得手，因認被告涉犯刑法第320條第1項、刑法第321
    條第1項第3款之竊盜罪嫌。
  (二)按犯罪應依證據認定之，無證據不得認定犯罪事實。被告未
    經審判證明有罪確定前，推定其為無罪，此為刑事訴訟之基
    本原則。又公訴案件犯罪證據之蒐集，提起公訴後對犯罪事
    實之舉證責任及指出證明之方法，均屬公訴人之職責，原則
    上，法院僅於當事人之主張及舉證範圍內進行調查證據，其
    經法定程序調查證據之結果，認已足以證明犯罪事實時，始
    得為犯罪事實之認定。若其為訴訟上之證明，於通常一般人
    仍有合理之懷疑存在，尚未達於可確信其真實之程度者，在
    該合理懷疑尚未剔除前，自不能為有罪之認定（最高法院94
    年台上字第2033號判決意旨可資參照）。
  (三)訊據被告堅決否認涉犯此部分竊盜犯行，辯稱如附表3編號1
    至6所示查獲之證件均是自子○○（或其友人）處取得（見
    原審卷第138、139頁）；如附表3編號8所示車牌非其所竊，
    其竊得如附表1編號5所示車輛時，該車即已懸掛該車牌，應
    是原車主自行所為等語。經查：
  1.被告雖因持有如附表3編號1至6所示證件為警查獲，惟併辦
    意旨所指如附表3編號1至6所示之竊盜犯行，犯罪時間係自
    91至93年間，而被告曾於91年6月4日入監，迄92年5月26日
    始執行完畢，有本院被告前案紀錄表在卷可稽，則部分竊盜
    犯行發生時，被告顯係在監服刑，顯不可能違犯。
  2.又被告所稱之子○○因被查獲持有大量他人身分證件，經檢
    察官以故買贓物罪嫌提起公訴，業據原審另以94年度易字第
    1156號審理中，子○○並於審理時坦承故賣贓物之犯行，是
    被告所辯亦非無據，既無其他積極證據足以證明被告涉犯此
    部分犯行，即應為有利被告之認定。
  3.至被告為警查獲駕駛如附表1編號5所示車輛時，該車雖懸掛
    如附表3編號7所示車牌，然除此事實外，未見其他相關證據
    足以佐證該車牌確為被告所竊，且如附表1編號5所示之被害
    人王植正，於原審審理中已電知該車牌係其取自其小姨子辰
    ○○之已報廢車輛，有電話紀錄1份在卷可證（見原審卷第
    160頁），自難據此即逕為不利被告之認定。
  4.綜上所述，既無積極證據認被告涉有上開竊盜罪嫌，本院自
    無從就此部分併予論罪，至被告上開行為是否另涉其他刑責
    應退由檢察官另為適法處理。
肆、適用法律：
據上論斷，應依刑事訴訟法第369條第1項前段、第364條、第299
條第1項前段，刑法第56條、第216條、第210條、第321條第1項
第3款、第339條第1項、第339條之2第1項、第55條、第47條、第
38條第1項第2款、第219條，罰金罰鍰提高標準條例第1條前段，
判決如主文。
本案經檢察官鄭龍照到庭執行職務。
中    華    民    國    95    年    4     月    28    日
                  刑事第十八庭審判長法  官  溫耀源
                                    法  官  周政達
                                    法  官  邱同印
以上正本證明與原本無異。
如不服本判決，應於收受送達後十日內向本院提出上訴書狀，其
未敘述上訴之理由者並得於提起上訴後十日內向本院補提理由書
（均須按他造當事人之人數附繕本）。
                                    書記官  莊昭樹
中    華    民    國    95    年    4     月    28    日
附錄：本案論罪科刑法條全文
中華民國刑法第216條
(行使偽造變造或登載不實之文書罪)
行使第二百十條至第二百十五條之文書者，依偽造、變造文書或
登載不實事項或使登載不實事項之規定處斷。
中華民國刑法第210條
(偽造變造私文書罪)
偽造、變造私文書，足以生損害於公眾或他人者，處五年以下有
期徒刑。
中華民國刑法第321條
犯竊盜罪而有左列情形之一者，處六月以上、五年以下有期徒刑
：
一  於夜間侵入住宅或有人居住之建築物、船艦或隱匿其內而犯
    之者。
二  毀越門扇、牆垣或其他安全設備而犯之者。
三  攜帶兇器而犯之者。
四  結夥三人以上而犯之者。
五  乘火災、水災或其他災害之際而犯之者。
六  在車站或埠頭而犯之者。
前項之未遂犯罰之。
中華民國刑法第339條
(普通詐欺罪)
意圖為自己或第三人不法之所有，以詐術使人將本人或第三人之
物交付者，處五年以下有期徒刑、拘役或科或併科一千元以下罰
金。
以前項方法得財產上不法之利益或使第三人得之者，亦同。
前二項之未遂犯罰之。
附表1 ：
┌──┬───┬────┬───┬────┬────┬──────────┬────┬───┐
│編號│行為人│犯罪時間│被害人│犯罪地點│竊取方法│被    竊    物    品│所犯法條│附  註│
├──┼───┼────┼───┼────┼────┼──────────┼────┼───┤
│ 01 │丑○○│93年12月│辛○○│桃園縣桃│以其所有│手提包1 個（內有慶豐│刑法第32│戊○94│
│    │      │19日晚上│      │園市經國│六角扳手│銀行信用卡2 張、慶豐│1 條第1 │年度偵│
│    │      │9 時50分│      │路「特易│1 支開啟│銀行提款卡1 張、國泰│項第3 款│字第32│
│    │      │許      │      │購大賣場│車牌號碼│銀行信用卡1 張、聯邦│        │24號起│
│    │      │        │      │」4 樓停│7135-FP │銀行信用卡1 張、中華│        │訴    │
│    │      │        │      │車場    │號自用小│商銀信用卡1 張、ＰＤ│        │      │
│    │      │        │      │        │客車車門│Ａ1 臺、「特力屋」會│        │      │
│    │      │        │      │        │，入內竊│員卡1 張、私章2 枚）│        │      │
│    │      │        │      │        │取      │                    │        │      │
├──┼───┼────┼───┼────┼────┼──────────┼────┼───┤
│ 02 │丑○○│94年1 月│丁○○│桃園縣中│以其所有│皮包1 個（內有大眾銀│刑法第32│戊○94│
│    │      │8 日下午│      │壢市永樂│六角扳手│行信用卡1 張）      │1 條第1 │年度偵│
│    │      │5 時30分│      │路21號前│1 支開啟│                    │項第3 款│字第32│
│    │      │許      │      │        │車牌號碼│                    │        │24號起│
│    │      │        │      │        │SMG-159 │                    │        │訴    │
│    │      │        │      │        │號輕型機│                    │        │      │
│    │      │        │      │        │車之椅墊│                    │        │      │
│    │      │        │      │        │竊取    │                    │        │      │
├──┼───┼────┼───┼────┼────┼──────────┼────┼───┤
│ 03 │丑○○│94年1 月│黃亭禎│桃園縣八│以其所有│車牌號碼LK-4893 號自│刑法第32│戊○94│
│    │      │23日晚上│      │德市建國│六角扳手│用小客車（內有牛仔夾│1 條第1 │年度偵│
│    │      │11時30分│      │路1001號│1 支開啟│克1 件、臺灣中小企銀│項第3 款│字第32│
│    │      │許      │      │前      │車門，並│存款簿1 本、LK-4893 │        │24號起│
│    │      │        │      │        │以上開六│號自用小客車行照1 張│        │訴    │
│    │      │        │      │        │角扳手發│、機油1 瓶、置物袋1 │        │      │
│    │      │        │      │        │動引擎竊│個）                │        │      │
│    │      │        │      │        │取      │                    │        │      │
├──┴───┴────┴───┴────┴────┴──────────┴────┴───┤
│查獲方式：                                                                                │
│丑○○於94年1 月25日晚間8 時許，在桃園縣平鎮市○○路○ 段249 號前，因駕駛其所有車牌號碼4300│
│-FN 號自用小客車與人發生車禍，經警到場處理，發現其持有贓物而查獲，並扣得其所有之六角扳手1 │
│支。                                                                                      │
├─────────────────────────────────────────────┤
│證據：                                                                                    │
│1.被告丑○○於警詢、檢察官訊問及本院審理時之自白（見戊○第3224號偵查卷第15至17、52、53頁；│
│  本院卷第60、75、76、106 、107 、138 、139 、145 至147 頁）。                            │
│2.證人即被害人辛○○、丁○○及黃亭禎於警詢時之證詞（見戊○第3224號偵查卷第32、33、38、41、│
│  42、71、72頁）。                                                                        │
│3.被告丑○○竊取LK-4893 號自小客車棄置地點之現場搜證照片2 張（見戊○第3224號偵查卷第29頁）│
│  。                                                                                      │
│4.失竊財物照片7 張（見戊○第3224號偵查卷第36、40、47至49頁）。                            │
│5.贓物領據4 份（見戊○第3224號偵查卷第35、39、44、73頁）。                                │
│6.車輛竊盜資料個別查詢報表－查詢車輛認可資料2 份（見戊○第3224號偵查卷第45、46、74頁）。  │
│7.扣案之六角扳手1 支。                                                                    │
├──┬───┬────┬───┬────┬────┬──────────┬────┬───┤
│ 04 │丑○○│94年3 月│陳欽郎│桃園縣中│以其所有│車牌號碼HB-1478 號自│刑法第32│戊○94│
│    │      │31日凌晨│      │壢市輝二│萬能鑰匙│用小貨車（併案意旨書│0 條第1 │年度偵│
│    │      │0 時許（│      │街11巷12│1 支開啟│誤載為HB-147號）    │項      │字第69│
│    │      │併案意旨│      │號前    │車門，並│                    │        │10號併│
│    │      │書誤載為│      │        │以上開萬│                    │        │案    │
│    │      │93年3 月│      │        │能鑰匙發│                    │        │      │
│    │      │31日凌晨│      │        │動引擎竊│                    │        │      │
│    │      │0 時許）│      │        │取      │                    │        │      │
├──┴───┴────┴───┴────┴────┴──────────┴────┴───┤
│查獲方式：                                                                                │
│丑○○於94年3 月31日上午5 時50分許（併案意旨書誤載為93年3 月31日凌晨2 時50分許），駕駛上開│
│自用小貨車搭載不知情之友人卓子微，行經桃園縣蘆竹鄉○○街○ 段667 號前為警查獲，並扣得其所有│
│之萬用鑰匙1 支。                                                                          │
├─────────────────────────────────────────────┤
│證據：                                                                                    │
│1.被告丑○○於警詢及本院審理時之自白（見戊○第6910號偵查卷第8 頁；本院卷第77、106、145頁）│
│  。                                                                                      │
│2.證人即被告友人卓子微於警詢時之證詞（見戊○第6910號偵查卷第10頁）。                      │
│3.證人即被害人陳欽郎於警詢時之證詞（見戊○第6910號偵查卷第15頁）。                        │
│4.贓物領據1 份（見戊○第6910號偵查卷第16頁）。                                            │
│5.車籍作業系統－查詢認可資料1 份（見戊○第6910號偵查卷第18頁）。                          │
│6.失竊財物暨犯罪工具照片3 張（見戊○第6910號偵查卷第19、20頁）。                          │
│7.扣案之萬用鑰匙1 支。                                                                    │
├──┬───┬────┬───┬────┬────┬──────────┬────┬───┤
│ 05 │丑○○│94年4 月│王植正│桃園縣平│以其所有│車牌號碼KY-6337 號自│刑法第32│戊○94│
│    │      │23日凌晨│      │鎮市華隆│六角扳手│用小客車（其上原本即│1 條第1 │年度偵│
│    │      │3 時許  │      │街62巷口│1 支開啟│懸掛如附表3 編號8 所│項第3 款│字第94│
│    │      │        │      │前      │車門，並│示之KG-5346 號車牌2 │        │81號併│
│    │      │        │      │        │以其所有│面）                │        │案    │
│    │      │        │      │        │鑰匙1 支│                    │        │      │
│    │      │        │      │        │發動引擎│                    │        │      │
│    │      │        │      │        │竊取    │                    │        │      │
├──┴───┴────┴───┴────┴────┴──────────┴────┴───┤
│查獲方式：                                                                                │
│丑○○於94年4 月23日晚間9 時30分許，駕駛上開自用小客車搭載不知情之友人李嘉雯（另經檢察官為│
│不起訴處分在案），行經桃園縣龍潭鄉○○○街64巷口，為警查獲，並扣得其所有之六角起子、鑰匙各│
│1支 。                                                                                    │
├─────────────────────────────────────────────┤
│證據：                                                                                    │
│1.被告丑○○於警詢、檢察官訊問及本院審理時之自白（見戊○第9481號偵查卷第11、12、54頁；本院│
│  卷第77、78、106、145頁）。                                                              │
│2.證人即被害人王植正於警詢時之證述（見戊○第9481號偵查卷第25至27頁）。                    │
│3.證人即被害人辰○○於警詢時之證述（見戊○第9481號偵查卷第29、29-1頁）。                  │
│4.車輛竊盜、車牌失竊資料個別查詢報表－查詢車牌認可資料2 份（見戊○第9481號偵查卷第31、32頁│
│  ）。                                                                                    │
│5.車籍作業系統－查詢認可資料2 份（見戊○第9481號偵查卷第33、34頁）。                      │
│6.桃園縣政府警察局車輛車牌尋獲證明單2 份、車輛協尋證明單及車牌遺失證明單各1 份（見戊○第94│
│  81號偵查卷第35至38頁）。                                                                │
│7.贓物領據2 份（見戊○第9481號偵查卷第28、30頁）。                                        │
│8.扣案之六角扳手、鑰匙各1 支。                                                            │
├──┬───┬────┬───┬────┬────┬──────────┬────┬───┤
│ 06 │丑○○│94年5 月│乙○○│臺中市西│以其所有│車牌號碼NX-0166 號自│刑法第32│戊○94│
│    │      │17日凌晨│      │屯區中港│六角扳手│用小客車            │1 條第1 │年度偵│
│    │      │2 時許  │      │路2 段18│1 支開啟│                    │項第3 款│字第10│
│    │      │        │      │4 巷口附│車門，並│                    │        │561 號│
│    │      │        │      │近      │以其所有│                    │        │併案  │
│    │      │        │      │        │鑰匙1 支│                    │        │      │
│    │      │        │      │        │發動引擎│                    │        │      │
│    │      │        │      │        │竊取    │                    │        │      │
├──┴───┴────┴───┴────┴────┴──────────┴────┴───┤
│查獲方式：                                                                                │
│丑○○於94年5 月18日上午7 時許，在桃園縣平鎮市○○路○○段66號旁，為警發現在上開自用小客車│
│內睡覺而查獲，並扣得其所有之六角扳手、鑰匙各1 支。                                        │
├─────────────────────────────────────────────┤
│證據：                                                                                    │
│1.被告丑○○於警詢、檢察官訊問及本院審理時之自白（見戊○第10561 號偵查卷第9 、41頁；本院卷│
│  第79、106、145 頁）。                                                                   │
│2.證人即被害人乙○○於警詢時之證詞（見戊○第10561 號偵查卷第15、16頁）。                  │
│3.犯罪工具照片1 張（見戊○第10561號偵查卷第27頁）。                                       │
│4.失竊財物照片2 張（見戊○第10561 號偵查卷第29頁）。                                      │
│5.桃園縣政府警察局車輛車牌尋獲證明單1 份（見戊○第10561 號偵查卷第18頁）。                │
│6.贓物領據1 份（見戊○第10561號偵查卷第17頁）。                                           │
│7.扣案之六角扳手、鑰匙各1 支。                                                            │
├──┬───┬────┬───┬────┬────┬──────────┬────┬───┤
│ 07 │丑○○│94年3 月│李鄭格│桃園縣桃│以其所有│車牌號碼AL-9707 號自│刑法第32│戊○94│
│    │      │14日上午│      │園市中山│六角扳手│用小客車（其上懸掛JR│1 條第1 │年度偵│
│    │      │6 時許  │      │路1578號│1 支開啟│-2882 號車牌2 面、車│項第3 款│字第89│
│    │      │        │      │前      │車門，並│內放置MI-3978 號車牌│        │50號併│
│    │      │        │      │        │以其所有│2 面）              │        │案    │
│    │      │        │      │        │鑰匙1 支│＊AL-9707 號車牌兩面│        │      │
│    │      │        │      │        │發動引擎│  未尋獲            │        │      │
│    │      │        │      │        │竊取    │                    │        │      │
├──┼───┼────┼───┼────┼────┼──────────┼────┼───┤
│ 08 │丑○○│94年4 月│甲○○│桃園縣桃│以其所有│MI-3978 號車牌2 面  │刑法第32│戊○94│
│    │      │8 日下午│      │園市雙龍│梅花扳手│（放置於AL-9707號自 │1 條第1 │年度偵│
│    │      │7 時許  │      │街37巷7 │1 支（未│用小客車內）        │項第3 款│字第89│
│    │      │        │      │號旁    │扣案）竊│                    │        │50號併│
│    │      │        │      │        │取      │                    │        │案    │
├──┼───┼────┼───┼────┼────┼──────────┼────┼───┤
│ 09 │丑○○│94年4 月│徐山久│桃園縣龍│以其所有│JR-2882號車牌2 面   │刑法第32│戊○94│
│    │      │10日下午│      │潭鄉中央│梅花扳手│（懸掛於AL-9707號自 │1 條第1 │年度偵│
│    │      │20時許  │      │街62-2號│1 支（未│用小客車上）        │項第3 款│字第89│
│    │      │        │      │前      │扣案）竊│                    │        │50號併│
│    │      │        │      │        │取      │                    │        │案    │
├──┼───┼────┼───┼────┼────┼──────────┼────┼───┤
│ 10 │丑○○│94年4 月│廖新富│桃園縣新│以其所有│車牌號碼H3-0816 號自│刑法第32│戊○94│
│    │      │11日上午│（登記│屋鄉中山│之水管及│用小貨車油箱內之汽油│0 條第1 │年度偵│
│    │      │3 時許  │為洪路│東路1 段│塑膠桶各│約3 公升            │項      │字第89│
│    │      │        │華所有│462 巷旁│1 個（均│                    │        │50號併│
│    │      │        │）    │停車場內│未扣案）│                    │        │案    │
│    │      │        │      │        │竊取    │                    │        │      │
├──┴───┴────┴───┴────┴────┴──────────┴────┴───┤
│查獲方式：                                                                                │
│丑○○於94年4 月11日凌晨3 時許，在桃園縣新屋鄉○○○路○ 段462 巷旁停車場內竊油得手（即編號│
│10所示犯行）後正欲離去之際，為警發現駕駛之車牌號碼AL-9707 號自用小客車（其上懸掛JR-2882 號│
│車牌2 面、車內放置MI-3978 號車牌2 面）為贓車而查獲，並扣得其所有之六角扳手、鑰匙各1 支。  │
├─────────────────────────────────────────────┤
│證據：                                                                                    │
│1.被告丑○○於警詢及檢察官訊問時之自白（見戊○第8950號偵查卷第17、18頁；859 號核退卷第14頁│
│  ；本院卷第78、106、145頁）。                                                            │
│2.證人即被害人甲○○、徐山久於警詢時之證詞（見戊○第8950號偵查卷第2、3、5頁）。           │
│3.證人即被害人洪路華之姊夫廖新富於警詢時之證詞（見戊○第8950號偵查卷第9頁）。             │
│4.證人即被害人李鄭格之兄李鄭成於警詢時之證詞（見戊○第8950號偵查卷第27頁）。              │
│5.車輛竊盜、車牌失竊資料個別查詢報表－查詢車牌認可資料2 份（見戊○第8950號偵查卷第32、33頁│
│  ）。                                                                                    │
│6.車輛車牌失竊作業-查獲車輛認可資料2 份（見戊○第8950號偵查卷第30、31頁）。               │
│7.車輛車牌失竊作業-查獲車牌認可資料2 份（見戊○第8950號偵查卷第56、62頁）。               │
│8.桃園縣政府警察局車輛車牌尋獲電腦輸入單3 份（見戊○第8950號偵查卷第29、53、61頁）。      │
│9.失竊財物照片4 張（見戊○第8950號偵查卷第36、37頁）。                                    │
│10.贓物領據3 份（見戊○第8950號偵查卷第4、7、28頁）。                                     │
│11.扣案之六角扳手、鑰匙各1 支。                                                           │
├──┬───┬────┬───┬────┬────┬──────────┬────┬───┤
│ 11 │丑○○│94年7 月│宋榮華│桃園縣中│以其所有│車牌號碼CA-8093 號自│刑法第32│中檢94│
│    │      │12日凌晨│（余慶│壢市龍昌│螺絲起子│用小客車（其上懸掛XC│1 條第1 │年度偵│
│    │      │2 、3 時│閔使用│路226巷7│1 支（未│-1345 號車牌2 面）  │項第3 款│字第11│
│    │      │許      │）    │1 號地下│扣案）開│                    │        │989 號│
│    │      │        │      │室停車場│啟車門，│                    │        │併案  │
│    │      │        │      │內      │並以車內│                    │        │      │
│    │      │        │      │        │所留鑰匙│                    │        │      │
│    │      │        │      │        │1 支發動│                    │        │      │
│    │      │        │      │        │引擎竊取│                    │        │      │
├──┼───┼────┼───┼────┼────┼──────────┼────┼───┤
│ 12 │丑○○│94年7 月│劉正超│臺中市西│以其所有│XC-1345 號自用小客車│刑法第32│中檢94│
│    │      │17日凌晨│（劉秀│區五權西│梅花扳手│之車牌2 面          │1 條第1 │年度偵│
│    │      │1 時許  │青使用│六街與大│1 支（未│                    │項第3 款│字第11│
│    │      │        │）    │忠南街口│扣案）竊│                    │        │989 號│
│    │      │        │      │        │取      │                    │        │併案  │
├──┴───┴────┴───┴────┴────┴──────────┴────┴───┤
│查獲方式：                                                                                │
│丑○○於94年7 月20日（併案意旨書誤載為94年7 月21日）晚間11時10分許，進入停放在臺中縣霧峰鄉○
○○○村○○街7 號前之上開自用小客車內，正欲發動引擎時，為埋伏之員警當場查獲。              │
├─────────────────────────────────────────────┤
│證據：                                                                                    │
│1.被告丑○○於警詢、檢察官訊問及本院審理時之自白（見臺中市警察局第五分局偵查卷第8 至10頁；│
│  中檢第11989 號偵查卷第15頁；本院卷第79、80、106、145頁）。                              │
│2.證人即被害人宋華榮之子丙○○於警詢時之證詞（見臺中市警察局第五分局偵查卷第12、13頁）。  │
│3.證人即被害人劉正超之弟癸○○於警詢時之證詞（見臺中市警察局第五分局偵查卷第14、15頁）。  │
│4.失竊財物及查獲現場照片5 張（見臺中市警察局第五分局偵查卷第31至33頁）。                  │
│5.贓物認領保管單2 份（見臺中市警察局第五分局偵查卷第22、23頁）。                          │
│6.車輛竊盜、車牌失竊資料個別查詢報表－查詢車輛認可資料1 份（見臺中市警察局第五分局偵查卷第│
│  24頁）。                                                                                │
│7.車輛竊盜、車牌失竊資料個別查詢報表－查詢車牌認可資料1 份（見臺中市警察局第五分局偵查卷第│
│  25頁）。                                                                                │
│8.車輛車牌失竊作業－查獲車輛認可資料1 份（見臺中市警察局第五分局偵查卷第26頁）。          │
│9.車輛車牌失竊作業－查獲車牌認可資料1 份（見臺中市警察局第五分局偵查卷第27頁）。          │
│10.車籍作業系統－查詢認可資料2 份（見臺中市警察局第五分局偵查卷第28、29頁）。             │
│11.現場圖1 份（見臺中市警察局第五分局偵查卷第30頁）。                                     │
├──┬───┬────┬───┬────┬────┬──────────┬────┬───┤
│ 13 │丑○○│94年6 月│壬○○│桃園縣觀│以其所有│車牌號碼LA-9687 號自│刑法第32│戊○94│
│    │      │19日凌晨│      │音鄉富源│六角扳手│用小貨車            │1 條第1 │年度偵│
│    │      │5 時許  │      │村6 鄰富│1 支（未│                    │項第3 款│字第11│
│    │      │        │      │源37之17│扣案）開│                    │        │810 號│
│    │      │        │      │號前    │啟車門，│                    │        │併案  │
│    │      │        │      │        │並以其所│                    │        │      │
│    │      │        │      │        │有鑰匙1 │                    │        │      │
│    │      │        │      │        │支發動引│                    │        │      │
│    │      │        │      │        │擎竊取  │                    │        │      │
├──┴───┴────┴───┴────┴────┴──────────┴────┴───┤
│查獲方式：                                                                                │
│丑○○於94年6 月19日上午6 時許，在桃園縣平鎮市廣興市場62號處，將上開自用小貨車借予不知情之│
│許春清（另經檢察官為不起訴處分在案）使用，嗣許春清於94年6 月19日晚間9 時40分許，在桃園縣平│
│鎮市○○路219 巷7 弄口，正欲發動該自用小貨車時為警盤檢，而循線查悉，並扣得丑○○所有之鑰匙│
│1支 。                                                                                    │
├─────────────────────────────────────────────┤
│證據：                                                                                    │
│1.被告丑○○於檢察官訊問及本院審理時之自白（見戊○第11810 號偵查卷第97、98頁；本院卷第80、│
│  107、145頁）。                                                                          │
│2.證人即被告之友人許春清於警詢及檢察官訊問時之證詞（見戊○第11810 號偵查卷第11至14、53、54│
│  頁）。                                                                                  │
│3.證人即被害人壬○○於警詢時之證詞（見戊○第11810 號偵查卷第19、20頁）。                  │
│4.桃園縣政府警察局平鎮分局宋屋派出所贓物認領保管單1 份（見戊○第11810 號偵查卷第21頁）。  │
│5.現場及證物照片4 張（見戊○第11810 號偵查卷第34、35頁）。                                │
│6.車輛竊盜、車牌失竊資料個別查詢報表－查詢車輛認可資料1 張（見戊○第11810 號偵查卷第22頁）│
│  。                                                                                      │
│7.扣案之鑰匙1 支。                                                                        │
├──┬───┬────┬───┬────┬────┬──────────┬────┬───┤
│ 14 │丑○○│93年11月│陳宏吉│新竹縣研│（未載）│國民身分證及重型機車│刑法第32│戊○94│
│    │      │中旬某日│      │新二路瑞│        │駕駛執照各1張       │0條第1項│年度偵│
│    │      │        │      │助營造工│        │                    │        │字第53│
│    │      │        │      │地內    │        │                    │        │4 號併│
│    │      │        │      │        │        │                    │        │案    │
└──┴───┴────┴───┴────┴────┴──────────┴────┴───┘
附表2 ：
┌──┬──────┬──────┬──────┬────┬──────────────┐
│編號│  消費日期  │  消費地點  │特約商店名稱│消費金額│    偽造之私文書暨簽名數    │
│    │            │            │            │(新臺幣)│                            │
├──┼──────┼──────┼──────┼────┼──────────────┤
│ 01 │94年1 月8 日│桃園縣平鎮市│長江加油站有│100元   │偽造之簽帳單為2 聯；偽簽之「│
│    │            │延平路2段323│限公司      │        │丁○○」簽名，計有1 枚，亦即│
│    │            │號          │            │        │：                          │
│    │            │            │            │        │客戶存根聯：1 張。        │
│    │            │            │            │        │商店存根聯：1 張，其上有偽│
│    │            │            │            │        │  簽之「丁○○」簽名1 枚。  │
├──┼──────┼──────┼──────┼────┼──────────────┤
│ 02 │94年1 月8 日│桃園縣中壢市│TESCO 特易購│9,945元 │偽造之簽帳單為1 式2 聯；偽簽│
│    │            │中華路2段501│            │        │之「丁○○」簽名，經複寫後計│
│    │            │號          │            │        │有2 枚，亦即：              │
│    │            │            │            │        │客戶存根聯：1 張，其上有偽│
│    │            │            │            │        │  簽之「丁○○」簽名1 枚。  │
│    │            │            │            │        │商店存根聯：1 張，其上有偽│
│    │            │            │            │        │  簽之「丁○○」簽名1 枚。  │
├──┼──────┼──────┼──────┼────┼──────────────┤
│ 03 │94年1 月8 日│桃園縣中壢市│大潤發量販店│7,681元 │偽造之簽帳單為1 式2 聯；偽簽│
│    │            │中北路2段468│            │        │之「丁○○」簽名，經複寫後計│
│    │            │號          │            │        │有2 枚，亦即：              │
│    │            │            │            │        │客戶存根聯：1 張，其上有偽│
│    │            │            │            │        │  簽之「丁○○」簽名1 枚。  │
│    │            │            │            │        │商店存根聯：1 張，其上有偽│
│    │            │            │            │        │  簽之「丁○○」簽名1 枚。  │
├──┼──────┼──────┼──────┼────┼──────────────┤
│ 04 │94年1 月8 日│桃園縣中壢市│大潤發量販店│3,865元 │偽造之簽帳單為1 式2 聯；偽簽│
│    │            │中北路2段468│            │        │之「丁○○」簽名，經複寫後計│
│    │            │號          │            │        │有2 枚，亦即：              │
│    │            │            │            │        │客戶存根聯：1 張，其上有偽│
│    │            │            │            │        │  簽之「丁○○」簽名1 枚。  │
│    │            │            │            │        │商店存根聯：1 張，其上有偽│
│    │            │            │            │        │  簽之「丁○○」簽名1 枚。  │
├──┼──────┼──────┼──────┼────┼──────────────┤
│ 05 │94年1 月8 日│桃園縣中壢市│大潤發量販店│4,795元 │偽造之簽帳單為1 式2 聯；偽簽│
│    │            │中北路2段468│            │        │之「丁○○」簽名，經複寫後計│
│    │            │號          │            │        │有2 枚，亦即：              │
│    │            │            │            │        │客戶存根聯：1 張，其上有偽│
│    │            │            │            │        │  簽之「丁○○」簽名1 枚。  │
│    │            │            │            │        │商店存根聯：1 張，其上有偽│
│    │            │            │            │        │  簽之「丁○○」簽名1 枚。  │
├──┼──────┴──────┴──────┴────┴──────────────┤
│總計│新臺幣26,386元                                                                  │
└──┴────────────────────────────────────────┘
附表3 ：
┌──┬───┬────┬───┬────┬────┬──────────┬────┬───┐
│編號│行為人│犯罪時間│被害人│犯罪地點│竊取方法│被    竊    物    品│所犯法條│附  註│
├──┼───┼────┼───┼────┼────┼──────────┼────┼───┤
│ 01 │丑○○│91年11月│卯○○│桃園縣桃│以不明器│皮包1 個（內有國民身│刑法第32│戊○94│
│    │      │間某日  │      │園市某處│物撬開機│分證1 張）          │0 條第1 │年度偵│
│    │      │        │      │        │車置物箱│                    │項      │字第53│
│    │      │        │      │        │竊取    │                    │        │4 號併│
│    │      │        │      │        │        │                    │        │案    │
├──┼───┼────┼───┼────┼────┼──────────┼────┼───┤
│ 02 │丑○○│92年7 月│寅○○│桃園縣龍│（未載）│皮包1 個（內有國民身│刑法第32│戊○94│
│    │      │間某日  │      │潭鄉某處│        │分證1 張）          │0 條第1 │年度偵│
│    │      │        │      │        │        │※懸掛於機車手把上  │項      │字第53│
│    │      │        │      │        │        │                    │        │4 號併│
│    │      │        │      │        │        │                    │        │案    │
├──┼───┼────┼───┼────┼────┼──────────┼────┼───┤
│ 03 │丑○○│92年12月│巳○  │桃園縣某│（未載）│國民身分證1 張      │刑法第32│戊○94│
│    │      │間某日  │      │處      │        │※置於車內          │0 條第1 │年度偵│
│    │      │        │      │        │        │                    │項      │字第53│
│    │      │        │      │        │        │                    │        │4 號併│
│    │      │        │      │        │        │                    │        │案    │
├──┼───┼────┼───┼────┼────┼──────────┼────┼───┤
│ 04 │丑○○│93年2 月│郭思妤│桃園縣蘆│（未載）│國民身分證1 張      │刑法第32│戊○94│
│    │      │初某日  │      │竹鄉長安│        │※置於父親庚○○汽車│0 條第1 │年度偵│
│    │      │        │      │路1段167│        │內。                │項      │字第53│
│    │      │        │      │號前    │        │                    │        │4 號併│
│    │      │        │      │        │        │                    │        │案    │
├──┼───┼────┼───┼────┼────┼──────────┼────┼───┤
│ 05 │丑○○│93年9 月│午○○│臺北縣泰│（未載）│手提包1 個（內有國民│刑法第32│戊○94│
│    │      │間某日  │      │山鄉明志│        │身分證1 張）        │0 條第1 │年度偵│
│    │      │        │      │路3段142│        │※置於車牌號碼AQ-336│項      │字第53│
│    │      │        │      │巷內    │        │0 號自用小客車內    │        │4 號併│
│    │      │        │      │        │        │                    │        │案    │
├──┼───┼────┼───┼────┼────┼──────────┼────┼───┤
│ 06 │丑○○│93年11月│葉俊銘│桃園縣桃│（未載）│皮包1 個（內有國民身│刑法第32│戊○94│
│    │      │15日    │      │園市民族│        │分證1 張、現金新臺幣│0 條第1 │年度偵│
│    │      │        │      │路「頂好│        │5,000 元）          │項      │字第53│
│    │      │        │      │超市」內│        │                    │        │4 號併│
│    │      │        │      │        │        │                    │        │案    │
│    │      │        │      │        │        │                    │        │      │
├──┼───┼────┼───┼────┼────┼──────────┼────┼───┤
│ 07 │丑○○│94年4 月│辰○○│桃園縣平│（未載）│車牌號碼KG-5346 號自│刑法第32│戊○94│
│    │      │23日凌晨│      │鎮市華隆│        │用小客車之車牌2 面  │1 條第1 │年度偵│
│    │      │3 時許  │      │街62巷口│        │                    │項第3 款│字第94│
│    │      │        │      │前      │        │                    │        │81號併│
│    │      │        │      │        │        │                    │        │案    │
└──┴───┴────┴───┴────┴────┴──────────┴────┴───┘
附表４ ：沒收物品一覽表
1.扣案之六角扳手肆支。
2.扣案之鑰匙伍支。
3.已交付特約商店收執而未扣案如附表２所示之信用卡簽帳單商
  店存根聯上偽造之「丁○○」署押共伍枚。
4.未扣案之偽刻陳宏吉印章乙枚，及冒用陳宏吉名義向華南銀行
  申請開立金融帳戶資料上所偽造之陳宏吉署押2枚、印文3枚（
  其中1枚蓋於留存印鑑欄）。
5.變造之陳宏吉「國民身分證」及「重型機車駕駛執照」其上之
  被告照片2張。


司法院資訊處製作；財團法人民間司法改革基金會備份。
